臺灣桃園地方法院民事裁定　　　　　　　96年度聲字第1478號
聲　請　人　　乙○○
相　對　人　　己○○
兼法定代理人　庚○○
　　　　　　　丙○○
相　對　人　　戊○○
兼上一人
法定代理人　　丁○○
　　　　　　　甲○○
上列聲請人聲請返還提存物事件，本院裁定如下：
    主  文
本院九十五年度存字第五八七七號提存事件，聲請人所提存之擔
保物第一商業銀行無記名可轉讓定期存單面額新台幣伍拾萬元（
存單號碼：ＧＡ一四七九六號），就相對人己○○、庚○○、丙○○部分，准予返還。
聲請人其餘聲請駁回。
    理  由
一、本件聲請意旨略以：聲請人前依鈞院95年度裁全字第8831號
    假扣押裁定，為擔保假扣押之執行，曾提供第一商業銀行面
    額新台幣50萬元之可轉讓定期存單為擔保金，以本院95年度
    存字第5877號提存事件提存後，而聲請本院以95年度執全字
    第5021號強制執行事件對相對人之財產實施假扣押在案。茲
    因聲請人已與相對人達成和解，並已撤回上開假扣押強制執
    行，相對人亦出具同意書同意聲請人領回上開提存物，聲請
    人爰依民事訴訟法第104 條第1 項第1 款聲請返還提存物等
    語。
二、按應供擔保之原因消滅，供擔保人證明受擔保利益人同意返
    還者，或訴訟終結後，供擔保人證明已定20日以上之期間，
    催告受擔保利益人行使權利而未行使者，或法院依供擔保人
    之聲請，通知受擔保利益人於一定期間內行使權利，並向法
    院為行使權利之證明而未證明者，法院應依供擔保人之聲請
    ，以裁定命返還其提存物或保證書，民事訴訟法第104條第1
    項定有明文。上開規定，依同法第106 條之規定，於其他依
    法令供訴訟上之擔保者，亦準用之。而所謂「應供擔保之原
    因消滅」係指受擔保利益人無損害發生，或債權人本案全部
    勝訴確定，或就所生損害已賠償受擔保利益人而言，最高法
    院53年度台抗字第279 號判例意旨參照。
三、經查，聲請人主張其為擔保假扣押之執行，曾提存上開可轉
    讓定期存單為擔保金，而聲請對相對人之財產實施強制執行
    ，嗣其撤回前開強制執行，相對人己○○、庚○○、丙○○
    已同意其取回上開提存物之事實，業據聲請人提出本院95年
    度存字第5877號提存書、取回提存物同意書、撤回假扣押執
    行聲請狀、和解書各1 件及印鑑證明2 件為證，核屬相符，
    復經本院依職權調取上開提存卷宗，核閱屬實。是聲請人聲
    請返還上開擔保金，就相對人己○○、庚○○、丙○○部分
    ，核無不合，應予准許。
四、再查，就相對人戊○○、丁○○、甲○○部分，依聲請人前
    開所陳述之情形，參照前揭規定及說明，尚難謂其應供擔保
    之原因消滅，其亦未證明其於訴訟終結後已定20日以上之期
    間，催告相對人行使權利而未行使，或聲請本院通知相對人
    於一定期間內行使權利，並向法院為行使權利之證明而未證
    明等事實。又其提出相對人丁○○之取回提存物同意書上並
    未蓋印丁○○之印鑑章，相對人戊○○、甲○○亦未出具同
    意書同意相對人取回提存物，經本院於96年9 月12日通知聲
    請人於該通知送達翌日起5 日內補正，惟聲請人迄未補正，
    是聲請人此部分之聲請於法無據，應予駁回。
五、依民事訴訟法第106 條、第104 條第1 項，裁定如主文。
中　　華　　民　　國　　96　　年　　10　　月　　30　　日
                 民事第三庭    法　官　張天民
上列正本證明與原本無異
如不服本裁定應於送達後5 日內向本院提出抗告狀
中　　華　　民　　國　　96　　年　　10　　月　　30　　日
                                書記官　劉彩華
